臺灣高等法院臺中分院刑事判決　　　　　　　　　　　九十四年度上訴字第三五號
　　上　訴　人
　　即　被　告　乙○○
　　選任辯護人　楊錫楨律師
右上訴人，因被告違反毒品危害防制條例案件，不服臺灣彰化地方法院九十三年度訴
字第三三一號，中華民國九十三年十月十二日第一審判決（起訴案號：臺灣彰化地方
法院檢察署九十三年度偵字第六六四號）提起上訴，本院判決如左：
    主  文
原判決撤銷。
乙○○連續販賣第二級毒品，處有期徒刑柒年陸月。
扣案第二級毒品安非他命參小包（合計淨重壹點零陸公克）沒收銷燬之。販賣第二級
毒品所得（含扣案之新臺幣佰元鈔拾張）之新臺幣壹萬貳仟參佰元均沒收，如全部或
一部不能沒收時，以其財產抵償之。扣案之三星牌銀色行動電話貳具，均沒收。
    事  實
一、乙○○明知安非他命為毒品危害防制條例第二條第二項第二款所定之第二級毒品
    ，不得非法販賣。乙○○有施用毒品之習性，得知居住於彰化縣員林鎮真實姓名
    、年籍不詳綽號「秀姨」之成年女子從事毒品之販賣，詎其為滿足個人施用毒品
    所需，竟於民國（下同）九十二年八月間，接受「秀姨」之建議，成為「秀姨」
    下游販賣者，自同年十一月間起（起訴書誤載為九十二年十二月某日起），基於
    販賣第二級毒品營利之概括犯意，於不詳時間、地點，自「秀姨」處販入第二級
    毒品安非他命（數量及價格均不詳）後，即以門號0000000000號，及
    0000000000號行動電話為聯絡工具，與欲購買安非他命之施用者接洽
    後，連續於：(1)九十二年十一月底，在不詳地點，以每小包新臺幣（下同）二千
    元價格，販賣安非他命予其前女友丁○○共二次二小包。(2)九十二年十二月二十
    九日十九時許，在彰化縣溪湖鎮溪湖高中前，以每小包一千元之價格，販賣安非
    他命一小包予甲○○。(3)九十三年一月十日十九時許，在不詳地點，以每小包八
    百元之價格，販賣安非他命一小包予甲○○。(4)九十三年一月十二日十九、二十
    時許，在彰化縣溪湖鎮○○路「姊妹ＫＴＶ（原名辣秀ＫＴＶ）」旁，以每小包
    一千元之價格，販賣安非他命一小包予甲○○。(5)九十三年一月十六日上午八時
    許，在彰化縣溪湖鎮○○路「姊妹ＫＴＶ（原名辣秀ＫＴＶ）」旁，以每小包一
    千五百元之價格，販賣安非他命一小包予甲○○。(6)九十三年一月十八日下午一
    時許，在彰化縣溪湖鎮○○街六十八號「溪湖汽車旅館二０二號房」，將三千元
    數量之安非他命販賣予丁○○，然因份量不足，乙○○同意稍晚將補足。(7)九十
    三年一月十八日十四時二十分許，在彰化縣溪湖鎮○○路「姊妹ＫＴＶ（原名辣
    秀ＫＴＶ）」旁，以每小包一千元之價格，販賣安非他命一小包予甲○○，惟因
    二人交易過程為警方線上監聽，甫交易完成即為警當場查獲，並扣得乙○○所有
    供其連繫販賣安非他命之三星牌行動電話二具（內附門號0000000000
    號及0000000000號）、其所有安非他命一小包（毛重零點八公克）、
    甲○○所持有甫向乙○○所購得安非他命一小包（毛重零點五公克），嗣乙○○
    再帶同警員至丁○○投宿位於彰化縣溪湖鎮○○街六十八號「溪湖汽車旅館二０
    二號房」內，再扣得乙○○前在該處出售並交付予丁○○安非他命一小包（毛重
    零點五公克）。
二、案經彰化縣警察局移送臺灣彰化地方法院檢察署檢察官偵查起訴。
    理  由
一、訊據上訴人即被告（下稱被告）乙○○，固坦承門號0000000000或0
    000000000號行動電話，係其在使用，並有交付安非他命予甲○○、丁○○之情事，惟矢口否認有何前揭販賣第二級毒品安非他命之犯行，並先後辯稱
    ：是甲○○委託其去購買安非他命，約三次，每次均未超過一千元，係至員林鎮
    ○○路向綽號「秀姨」之女子買的，其等均是約在莒光路交易，其有向「秀姨」
    買過十多次，取得安非他命並交給甲○○後，他才會拿錢給被告。丁○○則是其
    以前的女朋友，她也有施用安非他命習性，也曾託其買過安非他命，約三次，有
    時買二千元，有時買三千元，也是向秀姨買的，之後再一起施用，購買安非他命
    的錢，被告有出過，丁○○也有出過。綽號「阿哲」男子，是以前朋友，「阿哲
    」也曾打電話給其詢問有無安非他命，如果他沒有的話，他就會叫被告幫他調調
    看，其就會打電話過去秀姨那邊問看看。九十三年一月十八日，甲○○有打電話
    給其，問有沒有那個東西，並託其買一千元，之後其就去跟「秀姨」拿，在「姊
    妹ＫＴＶ」旁邊交給甲○○，當日去丁○○那裡查獲之安非他命，也是其買回來
    的，是丁○○叫其去買的，那時候與丁○○依舊是男女朋友，查獲這次是其與丁○○合資買的，丁○○出三千元，甲○○出一千元，其出一千元，當日一共向秀
    姨買了五千元。「阿哲」、甲○○、丁○○託其所買安非他命，其沒有從中獲得
    好處云云。惟查：
(一)證人甲○○於九十三年一月十八日警詢中證稱：「九十三年一月十八日十四時二
    十分在彰化縣溪湖鎮○○路姊妹ＫＴＶ旁小巷（我家後門小巷），我是向警方所
    查獲之人購買（經警方查證姓名楊志幃【應係乙○○之誤載】），當交易完成後
    ，被警方當場前來查獲」、「安非他命一小包是我剛向乙○○所購買的，另於乙○○左褲袋內所查獲之新台幣一千元（百元現鈔十張）是我向乙○○購買安非他
    命之金額，是我親手交給乙○○的」、「我是以我的行動電話00000000
    00號聯絡乙○○所使用之0000000000購買毒品交易，我是於九十三
    年一月十八日十三時許，我打乙○○所使用之0000000000電話要購買
    新台幣一千元之安非他命，並約定於十四時在彰化縣溪湖鎮辣秀ＫＴＶ旁交易毒
    品，於十四時許乙○○駕駛一部機車（經提示現場查獲車號為ＮＯＮ－一三０）
    前來，當交易完成就被警方當場查獲」、「（現警方提示通訊監察作業譯文摘要
    報告書於九十三年一月十八日十三時二十二分至十四時零六分以你行動電話00
    00000000與乙○○所使用之0000000000電話通話內容是否為
    你今日向乙○○購買毒品之通話內容相符）確為我今日向乙○○購買毒品之通話
    內容無誤，該通話內容是我與乙○○二人之對話無誤」、「該內容之【隔壁的】
    就是我，通話內容中之【粗的】就是指安非他命」、「我是於九十二年十二月份
    開始向乙○○購買毒品安非他命，購買幾次我忘了，交易之金額每次都是新台幣
    一千元以下，交易之地點大都是在今天被警方查獲之地點，警方提示之通訊監察
    作業譯文表中，我能確認於九十二年十二月二十九日十九時三十一分在溪湖鎮溪
    湖國中前向乙○○購買新台幣一千元之安非他命，只有這次我能確認，其餘因時
    間太久我已經不記得了」等語（參見警訊卷十七至二一頁）。又於偵查中結稱：
    「（九十三年一月十八日是你向乙○○買毒品遭查獲）是的，我向他買過二、三
    遍，每次都是打他的行動電話０九二一或０九二三那二支電話聯絡，每次都買安
    非他命，我與他多約在查獲地點或溪湖高中交貨」、「（向他買多少毒品）一千
    或八百、五百」、「（你是向乙○○合買毒品或向他買毒品，還是要他代你買）
    我確定是向他買毒品，我沒有請他代買」等語（參見六六四號偵查卷三九、四十
    頁），前後證稱情節相符。
(二)依被告所使用門號0000000000或0000000000號行動電話，
    經警向臺灣彰化地方法院檢察署聲請監聽後，發現：九十三年一月十日十六時五
    十六分，甲○○以伊使用之0000000000行動電話（自稱隔壁的）撥打
    被告使用之0000000000行動電話，向被告購買安非他命八百元，雙方
    並約定二個小時後交易；同年一月十二日十八時三十四分，甲○○再以前揭行動
    電話撥打被告使用之0000000000行動電話，向被告購買安非他命一千
    元，雙方並於晚間七時許，在查獲地點交易；同年一月十六日七時三十九分，甲○○再以前揭行動電話撥打被告使用之0000000000行動電話，向被告
    購買安非他命一千五百元，同日八時十四分許並約定在查獲地點交易；同年一月
    十八日十三時二十二分，甲○○再以前揭行動電話撥打被告使用之000000
    0000行動電話，向被告購買安非他命一千元，並約定同日十四時許在查獲地
    點交易等情，有彰化縣警察局製作之監察錄音光碟三片及通訊監察譯文一份附卷
    可稽，並經原審當庭勘驗光碟內容，確與譯文相符在卷。被告除對上揭九十三年
    一月十六日八時十四分之通話內容外，其餘監聽內容均坦承確係其與甲○○間之
    對話無誤（至被告否認之該通行動電話對話者之聲音，經法院勘驗，實與同日七
    時三十九分之通話者聲音相同）。再者，彰化縣警察局根據九十三年一月十八日
    監聽所得，果於同日十四時二十分許，在彰化縣溪湖鎮○○路「姊妹ＫＴＶ」旁
    ，查獲被告與甲○○二人之毒品交易，由上各情，堪信證人甲○○前揭於警、偵
    訊中陳述向被告購買安非他命等情，應屬事實，堪予採信，不因伊證稱購買時間
    或次數有異於監聽內容而受影響（蓋人之記憶有限，難苛求證人對過往情節一一
    陳述無誤，此之瑕疵並不影響其證言之可信性）。又依警訊卷所載，甲○○係最
    先被警方查獲之人員，於伊施用毒品犯行之案件，甲○○固係犯罪嫌疑人，但伊
    於警方偵辦被告販毒犯行時，則係證人身分，此觀警訊卷之卷面記載自明，再依
    警方偵訊被告及證人過程以觀，警方對被告之偵訊，依法由不同警員訊問並製作
    筆錄，則對證人甲○○部分，既係以證人身分訊問，未依法由不同兩位警員訊問
    並製作筆錄，核與刑事訴訟法第四十三條之一第二項之規定，亦屬無違，是被告
    選任辯護人此部分辯護主張，礙難採取。再者，證人甲○○於偵查中已依法具結
    在卷，檢察官雖未通知選任辯護人到庭，惟該日並未提訊被告，被告選任辯護人
    雖無從行使詰問權，但依現有法律規定，仍無礙其證詞之成立，則被告選任辯護
    人否認該證詞具有證據能力云云，亦非可採。
(二)證人甲○○雖於原審九十三年九月七日審理時翻異前詞，改稱：伊未向被告購買
    安非他命，乃製作筆錄之員警叫伊供稱向被告購買，九十三年一月十八日查獲之
    安非他命係伊與被告合買云云。惟查：
  1.依前開監聽內容，證人甲○○與被告間之通話，從未提及合買安非他命之情事，
    且警方乃依監聽所得，得知被告與證人甲○○進行毒品之交易，並於交易完成後
    當場查獲，扣得被告交付予證人甲○○之安非他命一小包，及甲○○交付予被告
    之百元鈔十張，證人甲○○並當場表明毒品係向被告所購買等語，此亦據證人即
    現場查緝員警張清淵於原審結證在卷（參見原審卷一五七、一五八頁），是警方
    核無誘導證人甲○○為不實證詞之必要，則證人甲○○上揭於原審時之證述，顯
    為事後迴護被告之詞，不足採信。
  2.又按，「被告以外之人於偵查中向檢察官所為之陳述，除顯有不可信之情況者外
    ，得為證據。」、「被告以外之人於檢察事務官、司法警察官或司法警察調查中
    所為之陳述，與審判中不符時，其先前之陳述具有較可信之特別情況，且為證明
    犯罪事實存否所必要者，得為證據」，刑事訴訟法第一百五十九條之一第二項、
    第一百五十九條之二定有明文。證人甲○○於前述警、偵訊中之證詞，既與監聽
    內容相符，具有相當之可信性，依前開規定，當具有證據能力，法院自得以之作
    為認定事實之基礎，被告確有於九十三年一月十日、同月十二日、十六日、十八
    日四次販賣安非他命予甲○○之事實，要堪認定，二人間絕非僅係「代買」或「
    互調」安非他命之關係，應極明顯。
  3.被告原審選任辯護人辯護意旨另質疑證人甲○○罹患有精神疾病，恐影響伊證詞
    之正確性云云，但經原審向台中縣石岡鄉清海醫院調取證人甲○○之病歷紀錄，
    伊固曾因腦器質性精神病多次住院，惟經醫院心理治療與心理衡鑑結果，認證人
    甲○○並無明顯精神症狀，此有證人甲○○病歷資料及上開醫院心理治療與心理
    衡鑑轉介及報告單在卷足憑。且證人即警員張清淵於原審時證稱：其在查獲現場
    曾詢問證人甲○○是否向被告購買毒品，證人甲○○有表明確向被告購買的等語
    ，證人甲○○亦證稱「（為何於警訊中說毒品是向被告購買）因為緊張、害怕」
    等語，證人即為甲○○製作筆錄之員警詹廷育，於原審時結稱：證人甲○○製作
    筆錄時，其精神狀態還好，對渠詢問之問題，均能回答等語（參見原審卷一五六
    至一五九頁），是證人甲○○縱罹患有腦器質性精神病，顯不影響伊陳述能力，
    亦甚顯然。
  4.證人甲○○於本院九十四年二月二十二日審理時到庭作證，伊之陳述能力，並無
    任何問題，且明確證稱「（你當時和警員的對話是什麼，可否說明）警察說是向
    誰買的，我說向被告大家一起購買的這樣的，我沒有機車」等語（參見本院卷七
    十頁），對照上開監聽內容，證人於原審時之證詞，證人即警員張清淵之證詞，
    足見證人亦不否認毒品交付者為被告，僅係二人合買或向被告購買，稍有差異而
    已，是證人上開證詞，自難據為被告未販賣安非他命予該證人之有利認定。
(三)證人丁○○有沾染施用安非他命之惡習，此有台灣高等法院全國前案紀錄表一份
    在卷可佐，證人丁○○亦於九十三年一月十八日警詢中證稱：「乙○○曾經與我
    是男女朋友，認識並交往三個月左右，交往期間有同居關係，甲○○我則不認識
    ，我與他們二人均無仇隙」、「（警方在你住宿之溪湖汽車旅館二０二號房內桌
    上查扣安非他命一包毛重零點五公克來源為何，如何聯絡購買）九十三年一月十
    七日我於桃園打電話予乙○○，表示欲到彰化找乙○○，於今日九時到達彰化縣
    員林鎮○○路康橋賓館七０七房，再打乙○○電話，乙○○到達康橋賓館後，我
    向他表示，欲向其購買安非他命，並交付新台幣三千元予他後，十二時許由乙○○堂弟載我到溪湖鎮○○街六十八號溪湖汽車旅館住宿，下午十三時許，乙○○
    再由別處拿該包安非他命到溪湖汽車旅館二０二號房交付給我，並表示先拿一包
    給我，稍晚再補一包給我」、「我於九十二年十一月底開始向乙○○購買安非他
    命，共購買三次，每次購買金額為新台幣二千元至三千元不等」等語（參見警訊
    卷二五、二六頁），核與被告於九十三年一月十九日檢察官訊問之供詞內容大致
    相符，其中，就交付毒品之方式、次數等情，亦與證人丁○○於九十三年二月十
    一日偵查中證稱之情節無異（參見偵查卷四一頁）。被告嗣雖改稱證人丁○○並
    非向其購買毒品，其僅係代為幫丁○○購買云云，證人丁○○亦附和被告說辭，
    於原審時到庭證稱：警詢中伊因緊張才說是向被告購買毒品，實際上請被告幫伊
    買毒品，查獲之安非他命，是伊拿三千元請被告幫忙購買的，被告因讓伊懷孕又
    離開伊，所以想讓被告買幾次毒品後再報警抓他云云。但查：
  1.被告於警、偵訊中均供稱：九十三年一月十八日下午在彰化縣溪湖鎮○○街六十
    八號「溪湖汽車旅館二０二號房」內查獲之安非他命一小包，是其至該處施用後
    留下，始終未曾提及是其代證人丁○○購買而來，另依被告辯稱：九十三年一月
    十八日證人丁○○曾出資三千元，被告與甲○○各出資一千元合資購買安非他命
    ，然觀之扣案之三小包安非他命，其中，證人甲○○向被告買受之安非他命毛重
    零點五公克，證人丁○○處所扣得之安非他命毛重亦為零點五公克，被告持有之
    安非他命則毛重為零點八公克，何以證人丁○○出資三千元所取得之安非他命重
    量與出資一千元者相同，已非無疑。又證人丁○○若係要報復，何以不於第一次
    約被告交付安非他命時即報警而查獲，況本案亦非因丁○○之檢舉而查獲，反係
    查獲被告，另依被告之供述查獲該證人，在在顯示證人丁○○於原審時之證述，
    核與常理有違，難以遽採。
  2.反觀證人丁○○於警詢之證詞，對伊向被告購買之次數、時間、金額，九十三年
    一月十八日，伊如何向被告購買安非他命之過程，均能一一指明，尤以被告交付
    之安非他命因數量不足，被告承諾稍晚再予補足乙情，更非任意編撰可就，顯示
    證人於警詢之陳述，具有較可信之特別情況，法院自得加以斟酌，而認被告確於
    九十二年十一月間及九十三年一月十八日，合計三次販賣安非他命予證人丁○○
    無訛。
  3.證人於本院審理時到庭證稱「（你在九十三年一月十八日被警方查獲之安非他命
    ，是被告交給你的嗎）對啊，可是我告訴他數量太少」、「（被告交給你的時候
    ，你或他有沒有使用）他有使用，是使用交給我的那一包」等語（參見本院卷七
    十頁），對照該包數量，確與被告持有之毒品數量，明顯有差距，是證人持有之
    毒品，縱經被告施用後才交付，依當時雙方係男友朋友關係，亦難為被告未販賣
    毒品之有利認定，被告選任辯護人僅執證人於原審之證詞，而為被告應未販賣之
    辯護，核非可取。是被告販賣毒品予證人之金額，除九十三年一月十八日該次，
    證人明確表明為三千元外，其餘二次因證人丁○○陳稱為二千至三千元，採有利
    於被告之認定，本院認前該二次交易，數量均為二千元，附此說明。
(四)此外，復有被告使用之行動電話0000000000號使用人資料及雙向通聯
    紀錄、現場蒐證照片及扣案物品照片共二十八張、臺灣彰化地方法院檢察署通訊
    監察書及電話附表等在卷可憑，並有被告所有供其連繫販賣安非他命之三星牌行
    動電話二具（內附門號0000000000號及0000000000號）、
    安非他命一小包（毛重零點八公克）、證人甲○○持有向被告所購得之安非他命
    一小包（毛重零點五公克）、證人丁○○向被告購買之安非他命一小包（毛重零
    點五公克）等扣案可證，益見被告確有於上開時地，連續販賣安非他命予甲○○
    、丁○○之犯行，甚為明確，要堪認定。又前開三包安非他命，經送化驗之結果
    確係第二級毒品安非他命無訛（合計淨重一點零六公克），有法務部調查局出具
    之檢驗通知書一紙附卷可按（參見原審卷三七頁），是被告於本院改稱係與證人
    合資，由其出面購買云云，無非係卸責之詞，不足採信。
(五)被告於九十三年一月十八日為警查獲，於翌日解送臺灣彰化地方法院檢察署偵查
    時，就其持有之毒品安非他命來源雖有供承，偵查筆錄並記載：「（是不是販賣
    毒品）是的，去年（指九十二年）八月份我住在員林，綽號秀姨的名字要求我幫
    她賣，她是我的上游，一開始均是由她聯絡我，將毒品帶至特定地點販售予特定
    之人，至於甲○○部分，則是他要求我向上開女子調貨後賣給他，我從中得到無
    償施用毒品的利益」、「（丁○○那部分安非他命，是否也是你賣給她的）是，
    也是從上開女子調貨後賣給她」（參見偵查卷第十六、十七頁）。然本院依選任
    辯護人之請求，將偵訊錄音帶複製後，交由選任辯護人譯出全文（參見本院卷四
    六、四七頁），並經被告及檢察官當庭再勘驗錄音帶結果，該偵訊內容，難以認
    定被告有自白販賣安非他命之犯行，亦甚明確，惟依上開事證，已足認被告確有
    上開販賣犯行，該偵查筆錄之記載，自難據為被告有利之認定。又原審於檢察官
    聲請羈押時之訊問筆錄，依本院函查結果，該錄音帶已因銷燬而無法提供乙節，
    有原審九十四年一月二十日函文可憑（參見本院卷三九頁），依該訊問筆錄全文
    觀之，被告顯係辯稱與證人合買云云，但依上所述，亦難採取。又依本案事證，
    及被告前後之供詞以觀，該秀姨者尚難認係被告本案販賣毒品之共犯，附此載明
    。綜上所述，本案被告確有前開多次販賣第二級毒品安非他命之犯行，彰彰明甚
    ，洵堪認定。被告雖於本院矢口否認有何販賣安非他命之犯行，且拒不供出毒品
    之購入價格，致無從查出購入價格與售價間之價差，惟我國對毒品之查緝甚嚴，
    對販賣毒品之處罰亦屬至重，被告有施用毒品之習性（參見卷附之台灣高等法院
    被告全國前案紀錄表），對此情自難諉為不知。況且，被告為購買毒品供己施用
    已花費不貲，若無法從中賺取差價以營利，豈會甘冒刑罰重責而販賣安非他命予
    證人丁○○、甲○○，且依被告販賣次數甚多以觀，益見被告應有營利意圖，要
    堪認定，被告選任辯護人辯稱被告應係轉讓毒品云云，核與上開事證未符，礙難
    採取。從而，本件事證已臻明確，被告上開犯行，洵堪認定，自應依法論科。
二、經查，安非他命係毒品危害防制條例第二條第二項第二款所稱之第二級毒品，依
    法不得持有、販賣，是核被告上開所為，係犯毒品危害防制條例第四條第二項之
    販賣第二級毒品罪。被告持有第二級毒品安非他命之低度行為，為販賣高度行為
    所吸收，不另論罪。被告多次販賣安非他命之犯行，犯罪時間緊接，犯罪構成要
    件相同，顯係基於概括之犯意反覆為之，應依刑法第五十六條連續犯之規定論以
    一罪，並依法加重其刑（惟其中法定刑為無期徒刑部分，依法不得加重）。原審
    經審理結果，認被告罪證明確，予以論科，固非無見，但被告於第一次偵查中之
    供詞，並無自白之情事，已如前述，原判決認定有自白，核與卷內證據未符，顯
    有違誤。被告提起上訴，否認上開犯行，核非可取，惟原判決既有上開可議，即
    屬無可維持，應由本院撤銷改判。爰審酌被告販賣毒品，不僅危害他人身體健康
    ，更肇致鉅大社會成本，及其犯罪之動機、目的、手段、販賣毒品之次數、所得
    之款項，暨犯罪後仍設詞推卸，毫無悔意等一切情狀，量處如主文第二項所示之
    刑，以資儆懲。扣案之安非他命三包（合計淨重一點零六公克），為查獲之毒品
    ，應依毒品危害防制條例第十八條第一項前段之規定宣告沒收銷燬之。扣案被告
    所有三星牌行動電話二具（內附門號0000000000號及0000000
    000號），為被告所有，並供本件犯罪所用之物，依毒品危害防制條例第十九
    條第一項，宣告沒收。又被告販賣第二級毒品予證人丁○○共三次，得款七千元
    ，販賣予證人甲○○共五次，得款五千三百元，共計販賣所得為一萬二千三百元
    （含九十三年一月十八日查獲扣案之販賣安非他命予證人甲○○所得之百元鈔十
    張共一千元），應依毒品危害防制條例第十九條第一項之規定宣告沒收，如全部
    或一部不能沒收時，以其財產抵償之。至另扣得被告所有之第一級毒品海洛因一
    包及現金三千四百元、甲○○所有之飛利浦行動電話一具及燈泡型玻璃吸管一支
    、丁○○所有之玻璃吸管、削尖吸管及塑膠吸管各一支等物，因與本件被告販賣
    第二級毒品之犯行無涉，且其中現金三千四百元部分亦無法證明係被告販賣安非
    他命所得，自均無從併為沒收宣告，附此敘明。又本案犯行，已連續至毒品危害
    防制條例於九十三年一月九日修正施行之後，自應依新法論處，不生新舊法比較
    問題，附此載明。
三、公訴意旨另認：被告尚販賣安非他命予真實姓名不詳綽號「阿哲」等人士云云。
    公訴人認被告另涉此部分犯嫌，無非以前揭彰化縣警察局製作通訊監察譯文載稱
    ：九十三年一月十六日十五時零六分及同日十五時二十六分綽號「阿哲」之人士
    以伊使用之門號0000000000號行動電話與持有門號00000000
    00號行動電話者之對話，資為論據。姑不論上開通話是否為被告與綽號「阿哲
    」之對話（被告於原審勘驗上開譯文光碟時，否認前開通對話為其聲音），觀諸
    前開通對話內容：十五時零六分：Ａ（阿哲，下同）：「我阿哲，在那」、Ｂ（
    八六五男，下同）：在溪湖，Ａ：「我過去喔」、Ｂ：「你什麼時候過來」，Ａ
    ：「現在過去」、Ｂ：「要多少」，Ａ：「一張有嗎」、Ｂ：「有，多久會到」
    ，十五時二十六分：Ａ：「你怎麼還沒到」、Ｂ：「我現在要去那個，馬上過去
    ，你開去糖廠馬路邊等好了」，Ａ：「不要在加油站者這裡嗎」、Ｂ：「對」，
    Ａ：「糖廠是加油站在過去那裡嗎」、Ｂ：「對，在過去你就可以看到」，其等
    之對話內容，除數量外，顯然無法得知交易標的為何，究為第一級或第二級毒品
    或為其他物品。再者，被告自警、偵訊中、原審迄本院審理時，始終未曾坦認其
    曾販賣安非他命予綽號「阿哲」者，是依現有卷證資料，尚難認定被告亦有販賣
    安非他命予綽號「阿哲」之犯行，此部分犯罪無法證明。又依卷內證據，亦無從
    認定被告另有販賣安非他命予不特定人士之情事，惟因公訴人認此部分與前揭論
    罪科刑部分，具有連續犯之裁判上一罪關係，爰不另為其無罪之諭知。
據上論斷，應依刑事訴訟法第三百六十九條第一項前段、第三百六十四條、第二百九
十九條第一項前段，毒品危害防制條例第四條第二項、第十八條第一項前段、第十九
條第一項，刑法第十一條前段、第五十六條，判決如主文。
本案經檢察官丙○○到庭執行職務
中      華      民      國    九十四    年      三      月      八      日
                                臺灣高等法院臺中分院刑事第一庭
                                      審判長法  官  陳  紀  綱
                                            法  官  陳  登  源
                                            法  官  蔡  聰  明
右正本證明與原本無異。
如不服本判決應於收受送達後十日內向本院提出上訴書狀，其未敘述上訴之理由者並
得於提起上訴後十日內向本院補提理由書（均須按他造當事人之人數附繕本）。
                                            書記官  郭  振  祥
中      華      民      國      九十四   年      三       月     八     日
毒品危害防制條例第四條第二項：
製造、運輸、販賣第二級毒品者，處無期徒刑或七年以上有期徒刑，得併科新臺幣七
百萬元以下罰金。
                                                                        Ｉ
